【裁判字號】    96,上訴,5364
【裁判日期】    970124
【裁判案由】    毒品危害防制條例
【裁判全文】
臺灣高等法院刑事判決                96年度上訴字第5364號
上  訴  人
即  被  告  甲○○
上列上訴人因違反毒品危害防制條例案件，不服臺灣基隆地方法
院96年度訴字第534號，中華民國96年10月31日第一審判決（起
訴案號：臺灣基隆地方法院檢察署96年度毒偵字第1479號），提
起上訴，本院判決如下：
    主  文
上訴駁回。
    事  實
一、甲○○於民國96年6月9日上午10時許，在臺北縣萬里鄉北基
    村附近之空屋，以將第一級毒品海洛因倒入注射針筒內，加
    水混合注射手臂血管之方式，施用第一級毒品1次。嗣甲○
    ○於96年6月9日晚間11時10分許，在基隆市○○區○○路與
    孝三路路口，因形跡可疑為警盤查，甲○○於所為施用毒品
    之犯行為警查悉前，主動坦承犯行，並將其持有之第一級毒
    品海洛因1包（驗餘淨重0.05公克）交付警方而願接受裁判
    ，始悉上情。
二、案經基隆市警察局第一分局報請臺灣基隆地方法院檢察署檢
    察官偵查起訴。
    理  由
一、按施用毒品經觀察、勒戒或強制戒治執行完畢釋放後，5年
    內再犯毒品危害防制條例第10條之施用毒品罪者，檢察官應
    依法追訴，毒品危害防制條例第23條第2項定有明文。被告
    甲○○前因施用毒品案件，先後經2次觀察、勒戒，均因認
    無繼續施用毒品之傾向，先後於91年3月22日及同年12月25
    日執行完畢釋放，並分別經臺灣基隆地方法院檢察署檢察官
    以90年度毒偵字第1752號及91年度毒偵字第1181號不起訴處
    分等情，有本院被告前案紀錄表在卷可參，詎被告5年內猶
    未戒除毒癮，復施用第一級毒品海洛因，自應由檢察官依法
    追訴，核先敘明。
二、上訴人即被告甲○○於審判期日經傳未到庭，惟據其於原審
    之供述，對於上開事實，均坦承不諱（見原審卷第66頁），
    且被告為警查獲後，採集之尿液檢體經送臺灣尖端先進生技
    醫藥股份有限公司檢驗，呈海洛因代謝物嗎啡及可待因之陽
    性檢驗結果，此有該公司96年6月15日出具之濫用藥物檢驗
    報告及基隆市警察局第一分局偵辦毒品案件尿液檢體對照表
    附卷可稽（見偵3194卷第32頁）。另扣案之白色粉末1包，
    經鑑定後，確含第一級毒品海洛因之成分，有法務部調查局
    96年7月1日調科壹字第09623054300號鑑定書在卷供參（見
    原審卷第26頁）。足認被告之自白與事實相符，應堪採信。
    綜上所述，本件事證明確，被告犯行洵堪認定，應予論科。
三、核被告所為，係犯毒品危害防制條例第10條第1項之施用第
    一級毒品罪。其持有第一級毒品以供施用，持有之低度行為
    應為施用之高度行為所吸收，不另論罪。被告前因施用毒品
    案件，先後經2次觀察、勒戒，均因認無繼續施用毒品之傾
    向，先後於91年3月22日及同年12月25日執行完畢釋放，並
    分別經臺灣基隆地方法院檢察署檢察官以90年度毒偵字第17
    52號及91年度毒偵字第1181號不起訴處分；復因施用第一級
    毒品案件，經上開檢察署檢察官以93年度毒偵字第970號提
    起公訴，經本院以93年度上訴字第3621號判決判處有期徒刑
    10月確定；再因施用第二級毒品案件，經原審以93年度易字
    第363號判決判處有期徒刑5月確定，由本院就前開93年度上
    訴字第3621號及93年度易字第363號判決所科之刑，以94年
    度聲字第527號定應執行有期徒刑1年2月；另因詐欺案件，
    經原審以94年度訴字第106號判決判處有期徒刑3月確定；又
    因施用第二級毒品案件，經原審以94年度基簡字第387號判
    決判處有期徒刑4月確定，並由原審就前揭94年度訴字第106
    號及94年度基簡字第387號判決所科之刑，以94年度聲字第
    807號定應執行有期徒刑5月，接續執行，於95年6月13日假
    釋出監，復經撤銷假釋，再度入監執行，於96年4月28日因
    縮刑期滿執行完畢，有本院被告前案紀錄表在卷供參，其受
    徒刑之執行完畢，5年內故意再犯有期徒刑以上之本罪，為
    累犯，應依刑法第47條第1項之規定加重其刑。又對於未發
    覺之罪自首而受裁判者，得減輕其刑，刑法第62條前段定有
    明文；自首以對於未發覺之罪投案而受裁判為要件，至其方
    式不限於自行投案（最高法院50年台上字第65號判例參照）
    。本件被告係前揭時、地，因形跡可疑為警盤查，其於所為
    前開施用毒品之犯行為警查悉前，主動交付持有之第一級毒
    品予警方，並向警坦承施用毒品之犯行等情事，有基隆市警
    察局第一分局96年7月27日基警一分偵字第0960107186號函
    可稽（見原審卷第24頁），堪認被告雖非主動向警方投案，
    然其確係於警方查悉前揭施用毒品之犯行前自首，參酌首揭
    所述，符合自首之要件，足見被告尚有悔意，爰依首揭規定
    減輕其刑，並先加後減之。被告上開犯罪時間在96年4月24
    日以後，不適用中華民國96年罪犯減刑條例，附此敘明。
四、原審本同上之見解，適用毒品危害防制條例第10條第1項、
    第23條第2項、刑法第11條前段、第47條第1項、第62條前段
    、第41條第1項前段之規定，並審酌被告經2次觀察、勒戒，
    並經刑罰矯治後，竟未戒除毒癮之惡習，而再三施用毒品，
    顯認缺乏戒斷決心，然其所為僅屬戕害自身之行為，未侵犯
    其他法益，且於原審坦認犯行，犯後態度尚屬良好等一切情
    狀，以累犯量處有期徒刑6月，並諭知以新臺幣1000元折算1
    日之易科罰金標準；復依毒品危害防制條例第18條第1項前
    段，以扣案之海洛因（驗餘淨重0.05公克），不問屬於被告
    與否，均沒收銷燬之；另上開毒品之包裝袋1只，為被告所
    有供持有第一級毒品海洛因犯罪所用之物，業經被告供陳無
    誤，依刑法第38條第1項第2款之規定宣告沒收。核其認事用
    法，俱無不合，量刑亦甚妥適。被告上訴請求輕判，為無理
    由，應予駁回。
五、被告經合法傳喚，無正當理由不到庭，爰不待其陳述逕行判
    決。
據上論斷，應依刑事訴訟法第368條、第371條，判決如主文。
本案經檢察官黃柏齡到庭執行職務。
中    華    民    國    97    年    1     月    24    日
                  刑事第十九庭審判長法  官  尤豐彥
                                    法  官  黃金富
                                    法  官  魏新國
以上正本證明與原本無異。
如不服本判決，應於收受送達後十日內向本院提出上訴書狀，其
未敘述上訴之理由者並得於提起上訴後十日內向本院補提理由書
（均須按他造當事人之人數附繕本）。
                                    書記官  陳玉珍
中    華    民    國    97    年    1     月    24    日
附錄：本案論罪科刑法條全文
毒品危害防制條例第10條第1項。
施用第一級毒品者，處6月以上5年以下有期徒刑。


司法院資訊處製作；財團法人民間司法改革基金會備份。
